# 求助陈版主，出售长投的疑问

提问人：liuweisheng 时间：2022-12-08 14:20:56
期初本公司对甲公司的长投采用成本法核算，余额 100 万元，减值 30 万元。今年出售，出售价格 0 元。
借：投资收益 70
借：长投减值 30
贷：长投 100
这样处理是否正确，谢谢版主解惑

回答人：chenyiwei
为何年初账面价值 70 ，但年内以零值出售？是否说明年初减值准备计提不足（构成前期差错），还是其他原因？
如果年初减值准备的计提是合理的，年内因某些突发且事先难以预见的原因导致投资的可收回金额发生重大降低，则这样处理是合理的。